臺灣新竹地方法院刑事判決　　　　　　　93年度交訴字第49號
公　訴　人　臺灣新竹地方法院檢察署檢察官
被　　　告　己○○　男　28歲.
選任辯護人　周承武律師
上列被告因公共危險等案件，經檢察官提起公訴（93年度偵字第
4374號），本院判決如下：
    主  文
己○○因過失致人於死，處有期徒刑捌月；又駕駛動力交通工具
肇事，致人死而逃逸，處有期徒刑壹年陸月；應執行有期徒刑貳
年。
    事　實
一、己○○於民國93年2 月25日晚上9 時許，駕駛車牌號碼EW─
    6000號自用小客車附載其女友乙○○，沿限制時速50公里之
    新竹縣竹東鎮○○路○ 段由北往南方向行駛，欲返回其位於
    新竹縣北埔鄉○○村○ 鄰○○路63號住處，嗣於同日晚上9
    時10分許，在距離新竹縣竹東鎮○○路○段360 巷約84.1公
    尺處停等紅燈，綠燈後由中豐路三段幹線慢車道往360 巷支
    線道（該巷道為山坡路段）呈左彎且無號誌之交岔路口前進
    時，本應注意汽車行駛時，駕駛人應注意車前狀況，並隨時
    採取必要之安全措施，行經彎道及無號誌之交岔路口時，更
    應減速慢行，作隨時停車之準備，而依當時天候晴，視距良
    好，乾燥柏油道路，路面無缺陷及障礙物之情形下，又無不
    能注意之情事，於汽車起步同時，已經看到戊○○騎乘車牌
    號碼SK5 ─167 號輕型機車在其右前方，沿360 巷道路由西
    南往東北方向行駛而下，逕自認為戊○○會讓其先行，僅將
    汽車由慢車道轉向快車道行駛，疏未注意前方戊○○之行車
    動向，用以隨時採取必要之安全措施，猶以50公里之時速向
    前行駛，未減速慢行，作隨時停車之準備，而欲由上開路段
    快車道駛過路口，適戊○○亦疏未注意支線道車應暫停讓幹
    線道車先行之規定，直接由360 巷口直行駛至路口中豐路南
    下快車道上，己○○見狀，旋即將車頭向左微偏，同時猛踩
    煞車，但已經閃煞不及，其所駕駛之汽車右前方保險桿強力
    撞擊戊○○所騎乘之機車左側，戊○○遭撞後，機車向右前
    方失控衝行約20餘公尺後倒在路旁，戊○○則因慣性作用，
    猛力撞擊該部汽車右前方擋風玻璃及右前輪葉子板後，彈起
    掉在距離撞擊現場前方約20公尺之對向車道上，受有右眼框
    瘀血、左臉擦傷、左下頦部擦挫傷、左頭後枕部外傷出血等
    頭部外傷及顱骨骨折、顱內出血、腦挫傷、左肩部瘀傷合併
    鎖骨下陷骨折、右腰區瘀血、左背部擦傷、右腿足背部外傷
    、左大腿骨折、左小腿擦傷等傷害，經送醫急救後，於同年
    2 月26日凌晨1 時10分許，因頭部外傷合併顱內出血傷重不
    治死亡。詎己○○於肇事後，明知戊○○遭其駕車撞擊受傷
    ，竟未下車對戊○○為必要之救護，反而另行起意，隨即關
    閉自用小客車車燈，加速駛離現場，適警員張自強、甲○○
    及丙○○於車禍當時，由張自強駕駛警車附載甲○○與丙○○沿新竹縣竹東鎮○○路○ 段由南往北方向駛近該交岔路口
    目擊車禍經過，看到己○○駕駛之自用小客車於車禍後關閉
    車燈加速駛離現場，馬上將警車迴轉，同時開啟警示燈及警
    鳴器在後追趕約一百公尺左右，將其攔下後查獲上情。
二、案經新竹縣警察局竹東分局報請臺灣新竹地方法院檢察署檢
    察官相驗後自動檢舉簽分偵查起訴。
    理　由
壹、過失致死部分
一、被告己○○固坦認有於93年2 月25日晚上9 時10分許，駕駛
    車牌號碼EW─6000號自用小客車附載乙○○，沿新竹縣竹東
    鎮○○路○ 段由北往南方向駛至該路段360 巷無號誌之交岔
    路口時，與被害人戊○○所騎乘之車牌號碼SK5 ─167 號輕
    型機車發生車禍，致被害人傷重不治死亡之事實，惟否認有
    何過失致死之犯行，辯稱：「我於路口前方停等紅燈後，綠
    燈行近路口時，有減速慢行。又因案發當時視線不良，360
    巷口並無路燈，由停等紅燈處無法看到360 巷道，需接近路
    口，才能看到巷道上之車輛，因此我看到被害人騎機車由巷
    口斜坡下來時，能夠閃避的時間很短，實在無法防止車禍發
    生。如果我有過失，我的過失程度也是輕微的。」云云。經
    查：
（一）被告於93年2 月25日晚上9 時10分許，駕駛車牌號碼EW─
      6000號自用小客車附載其女友乙○○，沿新竹縣竹東鎮○○路○段由北往南方向快車道駛至該路段與360 巷交岔路
      口時，在路口快車道上，與沿360 巷道由西南往東北方向
      同時駛至路口，由戊○○所騎乘之車牌號碼SK5 ─167 號
      輕型機車發生車禍，其所駕駛之自用小客車右前方保險桿
      撞擊戊○○所騎乘之機車左側，機車因此失控往右前方衝
      行約20餘公尺倒在路旁，戊○○則撞上自用小客車右前方
      擋風玻璃及右前輪葉子板後，彈起掉在距離撞擊現場前方
      約20公尺之對向車道上，嗣戊○○經送醫急救，於同年2
      月26日凌晨1 時10分許傷重不治死亡等情，業經被告供明
      在卷，核與被害人家屬丁○○指訴被告駕車撞擊被害人騎
      乘之機車，被害人因此傷重不治死亡、證人乙○○證述被
      告駕車與被害人騎乘之機車發生車禍、證人即目擊車禍之
      警員張自強、甲○○、丙○○證述車禍發生之情節大致相
      符，並有道路交通事故調查報告表（一）、（二）各一紙
      、道路交通事故現場圖二紙、警方所拍攝車禍後現場相片
      共十四張在卷可資佐證。而被害人確因本件車禍，受有右
      眼框瘀血、左臉擦傷、左下頦部擦挫傷、左頭後枕部外傷
      出血等頭部外傷、顱骨骨折、顱內出血、腦挫傷、左肩部
      瘀傷合併鎖骨下陷骨折、右腰區瘀血、左背部擦傷、右腿
      足背部外傷、左大腿骨折、左小腿擦傷等傷害，終因頭部
      外傷合併顱內出血死亡等情，有東元綜合醫院診斷證明書
      一紙可佐，並經台灣新竹地方法院檢察署檢察官督同法醫
      師相驗屬實，製有勘驗筆錄、相驗屍體證明書及驗斷書各
      一份在卷可憑。被害人因本件車禍撞擊而導致死亡之事實
      ，可以認定。
（二）被告於案發當時駕車行近路口時，先在距離路口約84.1公
      尺處停等紅燈之事實，業經被告供陳明確，核與證人乙○○證述之情節相符，並有道路交通事故現場圖一紙在卷可
      證（見本院卷第87頁）。被告雖辯稱因案發當時視線不良
      ，360 巷口又無路燈，由停等紅燈處，無法看到360 巷道
      狀況，需接近路口，才能看到巷道上之車輛云云，並提出
      現場相片三張證明（見本院卷第99頁）。惟由紅綠燈號誌
      處可以明顯看到案發路口與360 巷道連接路口之部分道路
      狀況之事實，有警員於日間拍攝之現場相片一張可供參考
      （見偵查卷第51頁），因此不論白日或夜間，應該都可以
      由該燈號處看到360 巷往下駛向路口之車輛狀況。而案發
      當時，確可由紅綠燈號誌處，看到被害人由360 巷道路騎
      車下來一節，則經證人乙○○於本院審理時證稱：「當天
      我坐右前座，從老爺山莊那邊等紅綠燈，綠燈前進一點點
      很明顯就可以看到被害人騎機車，機車有開大燈，由右上
      方騎下來。」等語明確（見本院卷第64頁、第66頁、第67
      頁），證人乙○○為被告之女友，顯有一定之情誼，自無
      故為不利於被告供述之可能。況被告於本院審理時曾供稱
      ：「當時是紅燈起步一煞那，我看到被害人後，因為是上
      坡，所以我的腳還在油門，我在閃避後才踩煞車。」等語
      （見本院卷第95頁），亦與證人乙○○供述看到被害人之
      情況一致。參照被告另供稱：「我當時行經路口時，想說
      機車要從那邊過來，因為坡度很陡，如果沒有停的話，也
      應該往旁邊閃，我是要繞過去，沒有想到他直直過來。」
      等語（見本院卷第93頁），明確指陳車禍發生前預測被害
      人騎車行進方向及其欲通過路口行車動線之事實，足見其
      看到被害人時，應與被害人尚有一段距離，才會有足夠的
      時間為上開預測，益徵證人乙○○此部分供述及被告承認
      在紅燈起步一煞那有看到被害人等語，均是供述事實，可
      以採信。至被告提出之現場相片三張，明顯係在案發現場
      附近之道路邊緣拍攝，與被告行駛在車道之位置不同，其
      中二張夜間拍攝之相片，更無法究明是否在汽車開啟大燈
      及360 巷斜坡上有車下來之情況下拍攝，是該三張相片與
      案發時之客觀條件不同，自無足為被告有利之認定。故其
      此部分之辯解，與事實不合，不能相信。其於紅綠燈號誌
      變為綠燈起步行車時，已經看到被害人由360 巷道路騎車
      下來之事實，應可認定。
（三）被告另辯稱行近路口時有減速慢行云云。然案發現場路段
      限制時速50公里一節，有道路交通事故現場圖及道路交通
      事故調查報告表（一）各一紙在卷可證。而被告係以時速
      50公里之速度行近上開路口之事實，則經被告自承在卷（
      見偵查卷第28頁、本院審理卷第93頁、第97頁），核與證
      人乙○○證述被告當時車速約50公里之情節一致（見偵查
      卷第31頁、本院審理卷第65頁），被告為汽車駕駛人，對
      於當時行車速度最為了解，證人乙○○亦表示自己也經常
      開車（見本院卷第66頁），對於車速之供述應是基於先前
      開車經驗之累積，所述均應可採信。而被告50公里之行車
      速度，係上開路段最高速限，顯無減速之行為。且被告既
      然供稱：「當時紅燈起步一煞那，我看到被害人後，因為
      是上坡，所以我的腳還在油門。」（見本院卷第95頁），
      則被告行進路口時，顯然無意採取煞車之動作。其又供稱
      ：「我看到被害人騎車要進入中豐路時，把車輛從慢車道
      閃到快車道，我當時想說，機車要從那邊過來，因為坡度
      很陡，如果沒有停的話，也應該會往旁邊閃，沒有想到他
      直直的過來，我還是認為他應該會讓我。」等語（見偵查
      卷第28頁、本院卷第69頁、第93頁），彰顯其堅決相信被
      害人會讓其先過，而欲由快車道通過路口之心態。在此情
      形下，被告應是判斷可逕行通過路口，不會想要禮讓被害
      人，益見被告接近路口時，不會採取減速措施之事實，是
      其此部分辯稱亦為卸責之詞，不足採信。
二、按行經彎道及無號誌之交岔路口時，均應減速慢行，作隨時
    停車之準備；汽車行駛時，駕駛人應注意車前狀況，並隨時
    採取必要之安全措施，道路交通安全規則第93條第1 項第2
    款、第94條第3 項分別定有明文。被告領有合格之駕駛執照
    ，有公路監理電子閘門查詢汽車駕駛人資料一紙在卷可證，
    其於上述時地駕車，應該知道遵守上開規定。本件案發路段
    為左彎之交岔路口，行車速限為時速50公里，有道路交通事
    故現場圖及道路交通事故調查報告表（一）各一紙可佐，被
    告且自承知道案發現場有路口，上下班都會經過該處，案發
    當天是要開車回家之事實（見偵查卷第7 頁、本院卷第92頁
    、第93頁），足認其對於案發現場路況甚為了解，是依其經
    驗及駕駛能力，主觀上應無不能注意之狀況。而依道路交通
    事故調查報告表（一）所載，案發當時天候晴，視距良好，
    乾燥柏油道路，路面無缺陷、道路障礙物之情形下，客觀上
    亦無不能注意之情事，其於約80公尺外已經發現被害人由巷
    口道路欲進入交岔路口，竟認為被害人定會讓其先行，未注
    意被害人行車動向，僅將汽車變換至快車道上，以50公里之
    最高速限駛至路口而肇事，明顯未能注意車前狀況及減速慢
    行，而有上開注意義務之違反，其對於車禍之發生，自有過
    失責任。本件車禍事故經送請臺灣省竹苗區車輛行車事故鑑
    定委員會鑑定及臺灣省車輛行車事故覆議鑑定委員會覆議結
    果，亦認被告駕駛自小客車未減速慢行注意車前狀況為肇事
    原因，有臺灣省竹苗區車輛行車事故鑑定委員會93年4 月19
    日竹鑑字第930426號函暨所附鑑定意見書及臺灣省車輛行車
    故故覆議鑑定委員會93年11月9 日府覆議字第9311091 號函
    各一份在卷可證，益徵被告對於車禍之發生確有上述之過失
    責任。而被害人因本件車禍傷重不治死亡，已如上述，被告
    之過失行為與被害人死亡間，具有相當之因果關係，其過失
    致人於死之犯行，洵堪認定。
三、按讓路標誌，用以告示車輛駕駛人必須慢行或停車，觀察幹
    道行車狀況，讓幹道車優先通行後，認為安全時，方得續行
    ；車輛行至無號誌之交岔路口，支線道車應暫停讓幹線道車
    先行；道路交通標誌標線號誌設置規則第59條第1 項及道路
    交通安全規則第102 條第1 項第2 款分別定有明文。本件新
    竹縣竹東鎮○○路○ 段360 巷路口設有讓路標誌，有警方拍
    攝之現場相片一張在卷可證（見偵查卷第50頁），該巷道即
    為支線道，被害人於案發當時由該巷道騎乘機車欲行進入中
    豐路時，應依規定暫停被告所駕駛之車輛先行，惟被害人竟
    未禮讓，逕由支線道巷口騎車進入幹線道，致遭被告駕駛汽
    車撞及傷重不致死亡，堪認被害人違反行經無號誌路口支線
    車未讓幹道車先行之規定，而有上開義務之違反，對於車禍
    之發生同負過失責任。但被告看到被害人騎車由斜坡下來時
    ，判斷被害人定會讓路，仍將腳放在油門上，可謂本無煞車
    之打算，其將自小客車由慢車道變換到快車道上，也是想由
    快車道通過路口，嚴重疏於注意車前被害人行車狀況，加以
    其保持50公里之最高時速駛近路口，未減速慢行，作隨時停
    車之準備，導致閃煞不及，發生本件車禍，則其行車過失之
    程度，應較被害人為重，被告之過失即為本件車禍發生之主
    因，被告另辯稱其只有輕微過失責任，亦無足信。本件臺灣
    省竹苗區車輛行車事故鑑定委員會及臺灣省車輛行車故覆議
    鑑定委員會上開鑑定結果，均認被害人駕駛輕機車行經無號
    誌路口支線道車未讓幹道車先行為肇事主因；被告駕駛自小
    客車行經無號誌路口未減速慢行注意車前狀況為肇事次因，
    對於肇事主、次因之認定，則與本院不同，爰不採用該部分
    鑑定之結果。至被告與被害人之過失行為，雖均為本件車禍
    發生之原因，但被告之過失責任仍不能因此抵銷或減免，附
    此敘明。
貳、肇事逃逸部分
一、被告己○○固坦認於上開時地與被害人發生車禍後，並未下
    車救護被害人，反而往前行駛約100 公尺左右，才靠右停在
    南下車道路邊之事實，但否認有何肇事逃逸之犯行，辯稱：
    「我撞到被害人那一煞那，身體先撞到方向盤，再往後回彈
    ，腳誤踩油門，車子才往前方行駛，我不是故意要踩油門加
    速逃離現場。我是自己把車停在路邊後熄大燈，並關閉汽車
    引擎，並不知道後面有警察駕車追我，當時警察是開一般自
    用小客車，不是黑白相間之警車，警察行進的方向，也看不
    到360 巷口機車下來的情況。我也沒有向警察說我要急著回
    家，如果我有意逃逸，不會只行駛100 多公尺。」云云。經
    查：
（一）被告於上開時地與被害人發生車禍後，並未下車救護被害
      人，反而加速往前行駛約100 公尺左右停在南下車道路邊
      之事實，業經被告供明在卷，核與證人乙○○、甲○○、
      丙○○、張自強證述之情節大致相符，並有道路交通事故
      現場圖一紙（見偵查卷第87頁）及警方查獲被告後拍攝車
      禍後之現場相片共14張在卷可資佐證。
（二）被告對於車禍後加速駛離現場一節，雖辯稱是因為車禍撞
      擊，身體回彈，腳因此踩到油門云云。然案發現場煞車痕
      跡由被告行車之南下車道近路口中心線稍微往南南東方向
      延伸至路口共長約15公尺，該煞車痕約在路口處跨到對向
      車道上，而機車遭撞之刮地痕跡則落在煞車痕後半段，有
      道路交通事故現場圖一紙在卷可證，可見被告駕車撞擊被
      害人所騎乘之機車後，尚能持續煞車並留下煞車痕跡，應
      是被告撞擊機車後，仍是踩緊煞車才會如此，被告有何因
      車禍撞擊而誤踩油門之情形？又被告於撞擊前，係將車頭
      往南南東方向偏至對向車道用以避險，業經被告供明在卷
      ，其撞擊後如有誤踩油門之行為，表示汽車已經失控，依
      常理分析，應會繼續往對向車道衝去，但被告卻自承撞擊
      前其左手握方向盤，右手拉乙○○，撞擊後因對向有車，
      所以將車子往右駛回原車道（見本院卷第95頁），其撞擊
      前，尚知保護女友，撞擊後也還知道要將車子駛回原車道
      ，避免侵入對向車道造成危險，顯然並無車輛失控之情形
      ，此與證人張自強、甲○○、丙○○證述被告所駕駛之車
      輛並無方向盤誤打之情形相符（見偵查卷第44頁）。再一
      般人開車時，身體固定坐在駕駛座上，藉著駕駛座方向盤
      下方些微的空間，以右腳控制油門或煞車，被告於車禍時
      ，身體雖然會有前後衝撞之情形，但其身體受力衝撞，會
      否影響右腳之動作而誤踩油門，亦有可疑？且被告供稱快
      撞到被害人時，腳用力踩死煞車（見本院卷第95頁），依
      其所述車禍時撞到方向盤及往後回彈，應是前後受力，其
      腳部縱然受到影響，亦是前後移動，應該不會踩到位在煞
      車旁邊之油門。是被告此部分之辯解，並不可信，其於車
      禍後故意踩油門加速開車之事實，則可認定。
（三）被告雖另辯稱車禍後是自己把車停在路邊，關閉大燈及引
      擎，不知後面有車追趕，且警察當時是開普通自小客車，
      並不是警車，由警察行進的方向，也看不到360 巷口機車
      下來的情況云云，並提出相片一張證明（見本院卷第31頁
      ）。惟被告於車禍後馬上關閉車燈並加速駛離車禍現場，
      適為對向行過該處之警員駕駛警車發現後，馬上迴轉並閃
      警示燈及警鳴器在後追趕，被告才靠邊停車，並在警方要
      求下開啟警示燈等情，業經證人張自強於偵查中證稱：「
      我們當初沿中豐路由北埔往竹東方向行駛，大約在離肇事
      地點100 公尺左右，先發現被害人騎機車由斜坡上進入中
      豐路，因摩托車大燈很亮，所以特別注意，當被害人由慢
      車道進入快車道時，被告駕駛之車輛撞擊被害人之機車，
      車輛撞擊後就熄大燈，加油門聲音很明顯這時被告車輛突
      然加速駛離，我們馬上閃警示燈示意要被告停止，被告並
      沒有停止且還有加速動作。」（見偵查卷第44頁）、證人
      甲○○於偵查中及本院審理時證稱：「當時由張自強開警
      車，我坐在後座中間，我們與被告反方向行駛，因為被告
      車子的聲音很大，我注意被告的車子才看到機車的車燈，
      在距離案發現場約150 公尺，被告與被害人二車撞到時，
      我就有看到，我有聽到撞擊聲音，還有機車滑行、冒火花
      的情況，被告撞到後往前滑行一段，停頓後加速駛離現場
      ，並把大小燈關掉，我們馬上迴轉，開警用燈示意被告停
      車，並把他夾在路邊。」（見偵查卷第44頁、本院審理卷
      第69頁至第73頁）、證人丙○○於偵查中及本院審理時證
      稱：「當天我們駕駛黑白相間之警車，行到肇事地點前，
      我看到左側山坡上有機車的燈光下來，我原不知道山坡上
      有住人，還跟同事討論山坡上怎麼會有車子下來，我順著
      燈光看那個機車，結果不到二秒鐘，就看到機車在路口被
      小客車撞到，被告車禍後沒有停車，撞擊後一、二秒他車
      子的大燈就熄掉，車子並有加速的聲音，他車子超過我們
      ，我們立即開警示燈拉警報器追他，他才減速，我們就把
      他夾住，讓他停在路邊，要求他打開警示燈。」等語明確
      （見偵查卷第44頁及本院審理卷第77頁至第79頁），而證
      人張自強、甲○○、丙○○與被告並不認識，本無誣陷被
      告入罪之動機，尤其證人張自強、甲○○、丙○○三人陳
      述車禍及被告車禍後確有加速駛離之事實，與被告自承之
      事實大致相符，證人張自強、甲○○、丙○○實無曲解其
      餘事實之必要。又案發當時，警方係駕駛警車由對向車道
      迴轉靠近被告所駕駛之自小客車之事實，亦經乙○○於本
      院審理時供明在卷（見本院卷第63頁、64頁、第68頁、第
      69頁），證人乙○○應無故為不利於被告之供述，已如上
      述，更足印證證人張自強、甲○○、丙○○供述確為事實
      ，應可相信。是被告此部分所辯，即為卸責之詞，不足採
      信。至被告雖提出上開相片一紙，主張警方於案發時行駛
      之方向看不到360 巷道之情況，然該紙相片明顯是在道路
      邊緣拍攝，與案發當時警方行駛在車道上可以看到的角度
      不同，而案發時警方可以看到360 巷道機車行進狀況，已
      如上述，是該張相片，即無從為被告有利之認定。
（四）證人乙○○雖另證稱：「我們是停車後才把大燈熄掉，開
      車時沒有熄燈，撞到後我們後面根本沒有車子追我們。」
      等語（見偵查卷第31頁、本院卷第65頁），但證人乙○○
      於本院審理時，對於車輛撞擊後，供述當時被嚇到了，回
      復意識，車子就停在一百多公尺外等語（見本院卷第68頁
      ），顯然對於車禍後，被告行車狀況不甚了解，而本件車
      禍被害人騎乘之機車撞及右前側乙○○乘坐處附近，該部
      汽車右前座擋風玻璃且嚴重破損，乙○○並因此遭到飛散
      之玻璃割傷，為被告及證人乙○○供明在卷，並有汽車損
      壞相片六張在卷可證，則乙○○在目擊車禍，並因此遭到
      玻璃割傷之情況下，堪認確實受到驚嚇，此時豈會注意被
      告車禍後駕駛汽車之詳細情節，是證人乙○○上開證述，
      應是維護被告之說詞，無足為被告有利之證據。至證人甲○○、丙○○、張自強於偵查中曾經供述被告當時以約10
      0 公里時速駛離現場約200 公尺遠等語，雖與卷附道路交
      通事故現場圖所載被告停車距離僅約100 公尺及本院認定
      被告行車之速度不符，但應是其等對於停車距離及車行速
      度判斷失誤，而不可信，不能因此認為其等其餘供述均不
      足採。
（五）被告於車禍撞擊後，在可得控制車輛之情況下，竟故意踩
      油門加速欲行離開現場，嗣因警員當場發現開啟警車警示
      燈要求才停下，其顯然並無救護被害人之意思，此由被告
      自承於停車後先拿面紙給其女友，而非馬上下車救護被害
      人即可明瞭（見本院卷第94頁），參照證人甲○○、丙○○均另證稱：「當時問被告為什麼撞了人要跑掉，被告回
      答要急著回家。」等語（見偵查卷第45頁、本院卷第73頁
      、第77頁），益徵被告確無馬上救護被告之意思，其於肇
      事後確有逃逸之意思與行為無誤，事證明確，其肇事逃逸
      之犯行亦可認定。
參、核被告所為，係犯刑法第185 條之4 之駕駛動力交通工具肇
    事，致人死而逃逸罪及同法第276 條第1 項之過失致人於死
    罪。其所犯上開二罪，犯意各別，行為不同，應予分別論罪
    ，合併處罰。爰審酌被告無何前科之素行、對於車禍之發生
    應負較重之過失責任、造成被害人死亡之結果、駕車肇事後
    ，竟未下車救護被害人反而駕車逃離現場及否認犯行，飾詞
    狡辯，且仍未與被害人達成民事和解，犯後態度不佳等一切
    情狀，量處如主文所示之刑，並定其應執行之刑。至蒞庭檢
    察官認為過失致死部分應處有期徒刑一年，肇事逃逸部分應
    處有期徒刑二年六月，尚嫌過重，附此敘明。
據上論斷，應依刑事訴訟法第299 條第1 項前段，刑法第185 條
之4 、第276 條第1 項、第51條第5 款，罰金罰鍰提高標準條例
第1 條前段，判決如主文。
本案經檢察官宋重和到庭執行職務。
中　　華　　民　　國　　94　　年　　2 　　月　　25　　日
                  刑事第六庭  審判長法　官 　遲中慧
                                    法  官   魏瑞紅
                                    法  官   林昌義
以上正本證明與原本無異。
如不服本判決，應於判決送達後十日內向本院提出上訴狀 (應附
繕本 )，上訴於臺灣高等法院。
                                    書記官   黃旭淑
中　　華　　民　　國　　94　　年　　3 　　月　　2　　日
附錄論罪科刑法條全文刑法第185 條之4駕 駛動力交通工具肇事
，致人死傷而逃逸者，處六月以上五年以下有期徒刑。
刑法第276 條因過失致人於死者，處二年以下有期徒刑、拘役或
二千元以下罰金。從事業務之人，因業務上之過失犯前項之罪者
，處五年以下有期徒刑或拘役，得併科三千元以下罰金。
